# 关于是否合并有限公司出资成立的民办非企业法人单位的问题

提问人：dxxd_ren 时间：2012-04-24 17:41:36
1 、有限责任公司出自成立民办非企业法人单位（研究所），期末是否将其纳入合并范围？该研究所执行的是《民间非盈利组织会计制度》。 2 、如果合并的话，合并分录怎么做；该研究所注销的时候怎么处理

回答人：chenyiwei
一般理解，民办非企业单位（如非营利性的学校、医院等）不应纳入其举办企业的合并报表范围。其主要原因是：即使能够决定其财务和经营政策，但由于相关法律法规的限制，不能从其经营活动中获取经济利益，因而不符合“控制”的定义。可参阅《计学撮要》第165 ～ 167 页。 当然，以上只是一般性的分析。对于本案例中的研究所，应当关注其设立目的、设置为非营利性组织的原因、其所从事的研发活动与本企业的经营活动的关系、研发成果的归属、本企业从其研发成果中受益的方式、其收入和经费的主要来源是否为本企业等因素。如果在某些特殊情况下，本企业确实享有或承担了该研究所的几乎所有经营风险和报酬（例如，研发课题由本企业指定，研发成果由本企业享有，相关经费完全来源于本企业，亏损由本企业弥补），则不排除基于实质重于形式的考虑将其纳入合并范围。

提问人：dxxd_ren 时间：2012-04-25 10:56:11
回复 chenyiwei 的帖子
注销时怎样处理

回答人：chenyiwei
按照民间非营利组织财务管理的相关规定，民间非营利组织终止时，其剩余净资产应转入其他与之从事类似活动的其他民间非营利组织，继续按原定用途使用，不能由举办人收回。